臺灣臺中地方法院刑事判決　　　　　　　　　　　　　九十一年度易字第九四五號
　　公　訴　人　臺灣台中地方法院檢察署檢察官
　　被　　　告　甲○○
　　　　　　　　己○○
　　　　　　　　丙○○
右列被告等因恐嚇取財等案件，經檢察官提起公訴（九十年度偵字第一六八二七號）
，本院判決如左：
    主  文
甲○○共同意圖為自己不法之所有，以恐嚇使人將本人之物交付，處有期徒刑陸月，
如易科罰金，以佰元折算壹日。又連續意圖營利，供給賭博場所，處有期徒刑月
，如易科罰金，以佰元折算壹日。應執行有期徒刑柒月，如易科罰金，以佰元折
算壹日。
己○○共同意圖為自己不法之所有，以恐嚇使人將本人之物交付，處有期徒刑陸月，
如易科罰金，以佰元折算壹日。緩刑年。
丙○○共同意圖為自己不法之所有，以恐嚇使人將本人之物交付，處有期徒刑陸月，
如易科罰金，以佰元折算壹日。緩刑年。
    事  實
一、丙○○曾於民國六十八年間，因殺人未遂案件，經法院判處有期徒刑五年確定，
    於七十三年二月十五日縮短刑期假釋，刑期至七十五年八月十二日屆滿以已執行
    論（未構成累犯）。
二、甲○○基於意圖營利之概括犯意，自八十九年七月間起，以麻將為賭具，提供其
    所有位於臺中市○○區○○路一段八之八號一樓房屋為賭博場所，供己○○等不
    特定人在該址賭博財物，賭博方法為以新臺幣（下同）三百元為底、一百元為一
    台，自摸者須交付抽頭金二百元予甲○○。另甲○○、己○○及四名姓名年籍不
    詳之成年男子共同基於意圖為自己不法之所有之犯意聯絡，於八十九年八月十三
    日十四時三十分許，由甲○○邀約戊○○及戊○○之男友乙○○、己○○及案外
    人黃榮春至上址賭博，於同日二十時三十分許賭完二圈麻將時，己○○乃藉機走
    出門外，此時甲○○乃向乙○○喝道：「你打牌手怎麼亂動，要怎麼詐賭你教我
    一下，你給我坐下，不要亂動！」，己○○隨即自屋外帶同四名姓名年籍不詳之
    男子進屋，由其中一名男子先對乙○○拳打腳踢（傷害部分業經撤回告訴），戊○○見狀乃哀求甲○○、己○○停手，甲○○、己○○、丙○○則共同基於意圖
    為自己不法之所有之犯意聯絡，由己○○先向戊○○陳稱：「你進去叫乙○○承
    認詐賭，否則我再叫少年仔繼續打乙○○，不讓你們走！」等語，值此之際，丙○○亦自門外進入屋內向戊○○、乙○○恐嚇稱：「己○○你若處理不來，由我
    來處理，今天這件事情要五十萬元來處理，若沒五十萬元，就不讓乙○○、戊○○你二人走！」等語，而以加害自由之事恐嚇戊○○、乙○○二人，己○○隨即
    與該四名男子將戊○○帶離上址至大樓中庭，並接續恐嚇戊○○稱：「你有聽到
    吳仔（指丙○○）說的，我明天還要向吳仔借十八萬元，今天這件事若處理讓吳
    仔不滿意，不讓你們走！」等語，要求戊○○須交付二十萬元（起訴書誤載為十
    八萬元），戊○○迫於無奈，乃不得已答應己○○之要求，並先將皮包內現金三
    萬一千元交付己○○。隨後己○○乃要求乙○○開車載甲○○、己○○及戊○○
    至臺中市○○路與天津路口之來淡澈海產店洽談交付款項之事，席間甲○○即要
    求戊○○交出台新銀行提款卡，以作為支付之工具。而於翌（十四）日上午八時
    五十分許，己○○打電話給戊○○，指示戊○○必須依約匯款二十萬元至己○○
    指定之台新銀行00000000000000吳碧江（不知情）帳戶內，戊○○乃於同日下午委託案外人丁○○代為先行匯款十萬元至上揭吳碧江帳戶，嗣因
    戊○○已於八十九年八月十四日上午九時九分許將該提款卡辦理掛失止付，致甲○○於當日下午提款遭拒，己○○心生不滿乃打電話向戊○○質問，戊○○因心
    生畏懼乃於同年八月二十七日報警處理，而查悉上情。
三、案經臺中市警察局第五分局報告臺灣臺中地方法院檢察署檢察官偵查起訴。
    理  由
一、右揭被告甲○○意圖營利供給賭博場所之事實，業據被告甲○○於本院審理時供
    承在卷，核與同案被告己○○、丙○○於警詢中之供述情節相符，並經證人戊○○、乙○○於本院審理時結證稱屬實；而右揭被告甲○○、己○○、丙○○三人
    共同恐嚇取財事實，亦據被告甲○○、己○○、丙○○於本院審理時坦承不諱，
    並經證人戊○○、乙○○、丁○○三人於本院審理時結證稱屬實，並有丁○○郵
    政存簿儲金簿匯款紀錄、匯款申請書、金融卡掛失處理紀錄及台新國際商業銀行
    台中分行九十年九月十七日台新台中字第九００一０七號函附卷可稽，足認被告
    甲○○、己○○、丙○○三人之自白與事實相符。本件事證明確，被告甲○○、
    己○○、丙○○三人之犯行，應堪認定。
二、核被告甲○○、己○○、丙○○三人所為，均係犯刑法第三百四十六條第一項之
    恐嚇取財罪；另被告甲○○提供住處供給賭博場所之用之犯行，核係犯刑法第二
    百六十八條之圖利供給賭博場所罪。被告甲○○、己○○、丙○○三人與姓名年
    籍不詳之四名成年男子間，就恐嚇取財罪部分，有犯意聯絡及行為之分擔，均為
    共同正犯。又被告甲○○先後多次圖利供給賭博場所犯行，時間緊接，觸犯構成
    要件相同之罪名，顯係出於概括犯意為之，為連續犯，應依刑法第五十六條之規
    定以一罪論，並加重其刑。被告甲○○、己○○、丙○○三人以一恐嚇取財行為
    ，侵害戊○○、乙○○二人所有之法益，係一行為侵害數罪名，為想像競合犯，
    應依法從一重論處恐嚇取財罪。另被告甲○○所犯上揭恐嚇取財罪、圖利供給賭
    博場所罪二罪間，犯意各別，行為互殊，應予分論併罰。爰審酌被告甲○○、己○○、丙○○三人犯罪之動機、目的、手段及犯後坦承犯行，尚知悔悟等一切情
    狀，各量處如主文所示之刑。另被告甲○○、己○○、丙○○三人行為後，刑法
    第四十一條業於九十年一月十日修正公布，同年月十二日生效，修正後刑法第四
    十一條第一項前段規定「犯最重本刑為五年以下有期徒刑以下之刑之罪，而受六
    個月以下有期徒刑或拘役之宣告，因身體、教育、職業、家庭之關係或其他正當
    事由，執行顯有困難者，得以一元以上三元以下折算一日，易科罰金。」，修正
    前刑法第四十一條規定「犯最重本刑為三年以下有期徒刑以下之刑之罪，而受六
    個月以下有期徒刑或拘役之宣告，因身體、教育、職業、家庭之關係，執行顯有
    困難者，得以一元以上三元以下折算一日，易科罰金。」，比較新舊法結果，以
    新法較有利於行為人，本件自應適用裁判時之法律即修正後刑法第四十一條第一
    項前段之規定，就被告甲○○、己○○、丙○○三人所宣告之刑併為諭知易科罰
    金之折算標準，被告甲○○部分並定應執行之刑及諭知易科罰金之折算標準，併
    此敘明。末查被告己○○前未曾受有期徒刑以上刑之宣告，被告丙○○前受有期
    徒刑以上刑之宣告，執行完畢後，五年以內未曾受有期徒刑以上刑之宣告，此有
    臺灣臺中地方法院檢察署刑事資料科簡復表及臺灣高等法院被告全國前案紀錄表
    在卷可稽，其二人僅因一時失慮，偶罹刑典，且被告己○○、丙○○於事後已與
    告訴人戊○○、乙○○達成和解，業經戊○○、乙○○於本院審理時陳稱屬實，
    並具狀已不願對被告己○○、丙○○追究，有陳報狀一份附卷可稽，足見被告己○○、丙○○二人經此偵審程序及刑之宣告，應知所警惕而信無再犯之虞，本院
    認前開對其二人所宣告之刑，以暫不執行為適當，爰均併予宣告緩刑三年，以啟
    自新。
三、公訴意旨另以：被告甲○○等三人與四名姓名年籍不詳之成年男子共同基於傷害
    人身體之犯意聯絡，於八十九年八月十三日二十時三十分許，在上揭甲○○住處
    ，因賭博發生爭議，甲○○乃向乙○○喝道：「你打牌手亂動，你教我要如何詐
    賭，你給我坐下，不要亂動！」，己○○隨即自屋外帶同四名姓名年籍不詳之成
    年男子進屋，由其中一名男子先對乙○○拳打腳踢，其餘三人隨即共同毆打乙○○，致乙○○受有右臉頰瘀血二乘二公分、右臂皮下瘀血二乘六公分、右前臂皮
    下瘀血二乘八公分、右大腿皮下瘀血六乘六公分、左大腿皮下瘀血四乘四公分、
    右肩皮下瘀血四乘六公分之傷害，因認被告三人尚涉有刑法第二百七十七條第一
    項之傷害罪嫌。惟按告訴乃論之罪，告訴人於第一審辯論終結前，得撤回其告訴
    ；又告訴經撤回者，法院應諭知不受理之判決，刑事訴訟法第二百三十八條第一
    項及第三百零三條第三款定有明文。本件被告甲○○等三人因傷害案件，經檢察
    官提起公訴，認被告三人係犯刑法第二百七十七條第一項之傷害罪，依同法第二
    百八十七條前段規定須告訴乃論，茲據告訴人乙○○於本院審理中，當庭撤回告
    訴，有撤回狀一份在卷可稽，揆諸前開說明，原應為不受理之諭知，惟公訴意旨
    認此部分與前揭有罪之恐嚇取財部分有牽連犯之裁判上一罪關係，爰不另為不受
    理之諭知，附此敘明。
據上論斷，應依刑事訴訟法第二百九十九條第一項前段，刑法第二條第一項前段、第
二十八條、第五十六條、第三百四十六條第一項、第二百六十八條、第五十五條、第
七十四條第一款、第二款、第五十一條第五款、修正後刑法第四十一條第一項前段、
第二項，罰金罰鍰提高標準條例第一條前段、第二條，判決如主文。
中      華      民      國     九十一     年      七     月     十一    日
                               臺灣臺中地方法院刑事第四庭
                                   法  官  王  世  華
右正本證明與原本無異。
如不服本判決，應於判決送達後十日內向本院提出上訴狀，上訴於臺灣高等法院臺中
分院( 須附繕本 )。
                                   書記官
中      華      民      國     九十一     年      七     月     十一    日
附錄論罪科刑法條
刑法第三百四十六條第一項
意圖為自己或第三人不法之所有，以恐嚇使人將本人或第三人之物交付者，處六月以
上五年以下有期徒刑，得併科一千元以下罰金。
以前項方法得財產上不法之利益，或使第三人得之者，亦同。
刑法第二百六十八條
